【裁判字號】    92,訴,536
【裁判日期】    920526
【裁判案由】    毒品危害防制條例
【裁判全文】
臺灣臺北地方法院刑事判決                          九十二年度訴字第五三六號
    公  訴  人  臺灣臺北地方法院檢察署檢察官
    被      告  甲○○
右列被告因違反毒品危害防制條例案件，經檢察官提起公訴（九十二年度毒偵字第三
七五號），本院判決如左：
    主      文
甲○○連續施用第一級毒品，處有期徒刑玖月。
扣案之第一級毒品海洛因壹小包（淨重零點貳柒公克）沒收銷燬之。
    事      實
一、甲○○於民國九十一年八月間，因犯竊盜罪，經台灣士林地方法院判處拘役二十
    日確定，於同年十一月二十一日易科罰金執行完畢（不構成累犯）。
二、甲○○因施用第一級毒品海洛因案件，經依本院九十一年度毒聲字第二一一一號
    裁定送勒戒處所觀察、勒戒後，因無繼續施用毒品之傾向，由台灣台北地方法院
    檢察署檢察官於九十一年十一月七日以九十一年度毒偵字第二四二三號為不起訴
    處分確定。詎仍不知戒絕毒癮，復基於施用第一級毒品海洛因之概括犯意，自九
    十一年十一月十日起至九十二年二月十五日上午八時止，在其台北市○○區○○
    街六十七巷二十號四樓住處，連續施用第一級毒品海洛因多次。嗣於九十二年二
    月十九日上午十時許，在台北市○○區○○路與寶興街口為警查獲，並扣得其所
    有之第一級毒品海洛因一小包（毛重零點四公克、淨重零點二七公克）。甲○○
    經本院於九十二年二月十九日以九十二年度毒聲字第三一九號裁定送勒戒處所觀
    察、勒戒後，認有繼續施用毒品之傾向。
三、案經台北市政府警察局萬華分局報請台灣台北地方法院檢察署檢察官偵查起訴。
    理      由
一、右揭事實，業據被告甲○○於本院審理中坦承不諱，而扣案之物品一小包經送鑑
    驗確含有第一級毒品海洛因成分無誤，有台北市政府警察局萬華分局查獲涉嫌毒
    品危害防制條例毒品初步鑑驗報告單、法務部調查局九十二年四月二日調科壹字
    第○二○○○五八三三號鑑定通知書各一紙在卷可按，又有扣案之第一級毒品海
    洛因一小包可佐及照片列印資料影本一幀在卷可稽，是被告自白顯與事實相符。
    查被告因施用第一級毒品海洛因案件，經依本院九十一年度毒聲字第二一一一號
    裁定送勒戒處所觀察、勒戒後，因無繼續施用毒品之傾向，由台灣台北地方法院
    檢察署檢察官於九十一年十一月七日以九十一年度毒偵字第二四二三號為不起訴
    處分確定，而被告因本案經本院於九十二年二月十九日以九十二年度毒聲字第三
    一九號裁定送勒戒處所觀察、勒戒後，有繼續施用毒品之傾向，有台灣台北地方
    法院檢察署九十一年度毒偵字第二四二三號不起訴處分書、台灣台北看守所附設
    勒戒處所九十二年三月五日有無繼續施用毒品傾向證明書、本院九十二年度毒聲
    字第三一九號刑事裁定暨台灣高等法院被告全國前案紀錄表等在卷可參。綜上，
    本件事證明確，被告犯行堪以認定，應予依法論科。
二、查海洛因具有成癮性，服用後會產生依賴性、耐藥性，並引起亢進性反應、慢性
    中毒、精神障礙、類似精神分裂症之錯覺、幻覺、妄想及伴有行動與性格異常等
    副作用，服用劑量增大時，甚或會導致死亡，而其慣用者，由於精神錯亂，更具
    有暴力攻擊及反社會行為等傾向，情況極為嚴重，且戒解不易，故立法院於八十
    六年十月三十日將肅清煙毒條例三讀修正通過為毒品危害防制條例，將海洛因列
    為第一級毒品，該條例並於八十七年五月二十日經總統公布施行。又犯毒品危害
    防制條例第十條施用各級毒品之罪者，檢察官應先將被告送勒戒處所觀察、勒戒
    ，經觀察、勒戒後，無繼續施用毒品傾向者，應由檢察官為不起訴之處分；經不
    起訴之處分後，五年內再犯施用毒品之罪，經觀察、勒戒後，認有繼續施用毒品
    之傾向或三犯以上者，不適用前開規定，但應由檢察官聲請法院裁定先令入戒治
    處所施以強制戒治，毒品危害防制條例第二十條第一項、第二項、第三項分別定
    有明文。核被告甲○○所為，係犯毒品危害防制條例第十條第一項之施用第一級
    毒品罪。其持有第一級毒品海洛因之低度行為，為施用第一級毒品海洛因之高度
    行為所吸收，不另論罪。又被告先後多次施用第一級毒品海洛因之犯行，均時間
    緊接，方法相同，觸犯構成要件相同之罪名，顯係基於概括之犯意反覆為之，應
    依刑法第五十六條連續犯之規定論以一罪，並依法加重其刑。爰審酌被告有如事
    實欄所載之前科素行，前已有施用第一級毒品海洛因之前科，竟仍不知悔改繼續
    施用第一級毒品海洛因，犯罪之動機、目的、手段、施用毒品戕害自身之健康、
    生活狀況、智識程度暨犯罪後坦承犯行，甚有悔意等一切情狀，從輕量處如主文
    所示之刑，以示懲儆。扣案之第一級毒品海洛因一小包（淨重零點二七公克），
    爰依毒品危害防制條例第十八條第一項前段之規定，不問屬於犯人與否，宣告沒
    收銷燬之。
據上論斷，應依刑事訴訟法第二百九十九條第一項前段，毒品危害防制條例第十條第
一項、第十八條第一項前段，刑法第十一條前段、第五十六條，判決如主文。
本案經檢察官俞秀端到庭執行職務
中      華      民      國      九十二      年      五    月    二十六  日
                                        臺灣臺北地方法院刑事第五庭
                法  官  黃  紹  紘
右正本證明與原本無異。
如不服本判決，應於判決送達後十日內，向本院提出上訴狀。
                                            書記官  劉  新  怡
中      華      民      國      九十二      年      五    月    二十六  日
附錄本案論罪科刑所犯法條全文：
毒品危害防制條例第十條
施用第一級毒品者，處六月以上五年以下有期徒刑。
施用第二級毒品者，處三年以下有期徒刑。


司法院資訊處製作；財團法人民間司法改革基金會備份。
